【裁判字號】    96,易,3824
【裁判日期】    971029
【裁判案由】    業務侵占
【裁判全文】
臺灣高雄地方法院刑事判決              96年度易字第3824號
公  訴  人  臺灣高雄地方法院檢察署檢察官
被      告  甲○○
            丙○○
上列被告因業務侵占案件，經檢察官提起公訴（96年度偵字第
12852號），本院判決如下：
    主  文
甲○○連續犯業務侵占罪，處有期徒刑壹年貳月，減為有期徒刑
柒月。又犯業務侵占罪，共玖罪，各處有期徒刑陸月，均各減為
有期徒刑參月。應執行有期徒刑壹年陸月。緩刑伍年，並應給付
龍馬旅行社股份有限公司新台幣壹佰貳拾貳萬壹仟壹佰陸拾捌元
，其中除新台幣肆拾萬元業於民國九十七年十月十三日給付外，
其餘新台幣捌拾貳萬壹仟壹佰陸拾捌元，民國自九十七年十月三
十日起迄民國九十九年三月三十日止，於每月三十日匯款新台幣
壹萬元，自民國九十九年四月三十日起至民國壹佰年九月三十日
止，每月三十日匯款新台幣壹萬伍仟元，自民國壹佰年十月三十
日起至民國壹佰零貳年三月三十日止，每月三十日匯款新台幣貳
萬元，另於民國壹佰零貳年四月三十日匯款新台幣壹萬壹仟壹佰
陸拾捌元，至龍馬旅行社股份有限公司指定之帳戶（即高雄市第
三信用合作社苓雅分社帳號00000000000000，甄恩航之帳戶），
如有一期逾期未付，其餘未到期之各期給付視為均已到期。
丙○○無罪。
    事  實
一、甲○○自民國94年10月24日起，受僱於址設高雄市苓雅區○○○路172 之7 號8 樓之2 龍馬旅行社股份有限公司（下稱
    龍馬公司）擔任會計，負責會計事務，為從事業務之人。竟
    基於意圖為自己不法所有之概括犯意，自95年1 月11日起至
    同年6 月28日止，以利用工作須匯款予飯店、餐廳及導遊而
    保管龍馬公司總經理甄恩航申設之高雄市第三信用合作社苓
    雅分社（下稱高雄三信苓雅分社）帳號00000000000000號帳
    戶之機會，將甄恩航高雄三信苓雅分社帳戶內龍馬公司款項
    匯入其不知情夫婿丙○○申設之陽信商業銀行左營分行（下
    稱陽信左營分行）帳號00000000000 號帳戶內，再由不知情
    之丙○○領出後交付甲○○，由甲○○用以支付其個人卡債
    ，此部分計侵占龍馬公司新台幣（下同）603952元（匯款之
    時間、金額詳如附表一編號1 至19），及自94年10月28日起
    至95年6 月16日止，未將自龍馬公司甄恩航高雄三信苓雅分
    社帳戶提領款項超出現金支出部份繳回龍馬公司，此部分計
    侵占龍馬公司1913 10 元（提領之日期、金額詳如附表二編
    號1 至12），又自94年12月28日起迄95年1 月9 日止，利用
    代刷龍馬公司房費之機會，溢匯款項至個人高雄三信苓雅分
    社帳號00000000000000號帳戶內予以侵占，此部分計侵占70
    000 元（侵占之日期、金額詳如附表三編號1 至4） ，共計
    連續侵占龍馬公司865262元。又於95年7 月4 日、同年月7
    日、同年月14日、同年月17日及同年月27日，分別另行起意
    ，以上揭匯款至不知情丙○○前揭陽信銀行左營分社帳戶方
    式，分別侵占龍馬公司35000 元、26000 元、35000 元、52
    861 元、35000 元（匯款日期、金額詳如附表一編號20至24
    ）。又於95年7 月4 日、同年7 月7 日、同年8 月1 日，分
    別另行起意，以未將自龍馬公司甄恩航高雄三信苓雅分社帳
    戶提領款項超出現金支出部份繳回龍馬公司方式，分別侵占
    龍馬公司1000 0元、30000 元、21545 元（詳如附表二編號
    13至15）。又於95年7 月7 日，以利用代刷龍馬公司房費之
    機會，溢匯15000 元（即附表三編號5 部分）至個人高雄三
    信苓雅分社上開帳戶內予以侵占。嗣於95年8 月15日在負責
    偵辦犯罪之司法機關發覺上開犯罪前，自行前往法務部調查
    局台南市調查站自首上開犯罪而受裁判。
二、案經甲○○向法務部調查局台南市調查站自首暨龍馬公司訴
    由臺灣高雄地方法院檢察署檢察官偵查起訴。
    理  由
壹、證據能力部分
    被告以外之人於審判外之言詞或書面陳述，除法律有規定者
    外，不得作為證據；又被告以外之人於審判外之陳述，雖不
    符刑事訴訟法第159 條之1 至第159 條之4 之規定，而經當
    事人於審判程序同意作為證據，法院審酌該言詞陳述或書面
    陳述作成時之情況，認為適當者，亦得為證據；當事人、代
    理人或辯護人於法院調查證據時，知有第159 條第1 項不得
    為證據之情形，而未於言詞辯論終結前聲明異議者，視為有
    前項之同意。刑事訴訟法第159 條第1 項、第159 條之5 定
    有明文。證人丁○○於警詢及檢察事務官詢問時之陳述、被
    告丙○○於警詢及檢察事務官詢問時之陳述對於被告甲○○
    而言、被告甲○○台南市調查站詢問、警詢及檢察事務官詢
    問時之陳述對於被告丙○○而言，均屬於被告以外之人於審
    判外之言詞陳述者，經本院審理時逐一提示並告以要旨，檢
    察官、被告均知該等證據為被告以外之人之審判外陳述，均
    未於言詞辯論終結前聲明異議，本院審酌上開證據作成時之
    情況，認為適當，依刑事訴訟法第159 條之5 第1 項、第2
    項規定，應有證據能力。
貳、有罪部分
一、上揭事實，業據被告甲○○迭於台南市調查站、警詢、偵訊
    及本院審理時供認不諱，核與證人即龍馬公司員工丁○○有
    關發現被告侵占款項始末情節之證述內容相符，並有高雄三
    信匯款申請書（匯款人甄恩航，解款行陽信左營分行，戶名
    丙○○）影本24紙（95他7027卷第4 至27頁）、郵局存證信
    函（寄件人龍馬公司，收件人甲○○）影本1 紙（95他7027
    卷第94頁）、甲○○勞工保險卡影本1 紙（95他70 27 卷第
    3 頁）、收入支出明細表影本25紙（95他7027卷第28 至52
    頁）、現金支出傳票影本40紙（95他7027卷第53至69頁）、
    甄恩航高雄三信苓雅分社存摺明細影本1 份（95他7027 卷
    第70至82頁）、甲○○高雄三信苓雅分社存摺影本1 份（95
    他7027卷第83至94頁）、陽信商業銀行客戶對帳單1 紙（95
    他7027卷第127 頁）、丙○○台北富邦銀行信用卡消費明細
    及帳單1 紙（95他7027卷第157 頁）、甲○○台新銀行消費
    明細帳單1 紙（95他7027卷第158 頁）、財團法人金融聯合
    徵信中心丙○○之信用卡資料查詢1 份（96偵12852 卷第14
    至20頁）、丙○○兆豐國際商業銀行營業部卡務中心對帳單
    查詢1 紙（96偵12852 卷第32頁）、台北富邦銀行信用卡消
    費明細1 紙（96偵12852 卷第39頁）、永豐信用卡公司客戶
    消費明細表1 份（96偵12852 卷第42至47頁）、友邦國際信
    用卡股份有限公司消費明細1 紙（96偵1285 2卷第49頁）、
    遠東國際商業銀行信用卡消費明細1 紙（96偵12852 卷第52
    頁）、渣打銀行信用卡消費明細1 份（96偵12 852卷第54至
    58 頁） 等在卷可稽。足認被告甲○○上揭自白與事實相符
    ，本件事證明確，被告甲○○犯行堪以認定，應依法論科。
二、本件被告甲○○於附表一編號1 至19、附表二編號1 至12、
    附表三編號1 至4 （即自94年10月28日起迄95年6 月28日止
    ）所示之連續業務侵占行為後，刑法部分條文於95年7 月1
    日修正公佈後施行，茲依刑法第2 條之規定，為法律適用之
    比較：
  (一)依修正前刑法第51條第5 款規定：「宣告多數有期徒刑者，
    於各刑中之最長期以上，各刑合併之刑期以下，定其刑期。
    但不得逾20年。」，修正後刑法第51條第5 款則規定：「宣
    告多數有期徒刑者，於各刑中之最長期以上，各刑合併之刑
    期以下，定其刑期。但不得逾30年。」經比較新、舊法之結
    果，以修正前刑法之規定較有利於被告甲○○。
  (二)刑法第56條連續犯之規定，業於94年1 月7 日修正公布刪除
    ，並於95年7 月1 日施行，則被告甲○○如附表一編號1 至
    19 、 附表二編號1 至12、附表三編號1 至4 所示之多次業
    務侵占犯行，依修正後已刪除連續犯之規定，則被告上開所
    示多次業務侵占犯行各均獨立，應予以各別論罪併合處罰，
    自較修正前連續犯規定論以一罪為重，比較修正前、後規定
    ，以修正前規定較有利於被告甲○○。
  (三)修正前刑法第62條對於未發覺之罪自首而受裁判者，減輕其
    刑；而修正後刑法第62條對於未發覺之罪自首者，得減輕其
    刑，兩相比較，自以修正前應減輕其刑之規定，較有利於被
    告甲○○。
  (四)綜上所述，經綜合上述全部罪刑比較結果，被告甲○○行為
    後之法律顯對於被告甲○○較為不利，故本件綜合比較上開
    法律變更情形，應依刑法第2 條第1 項前段規定，適用95年
    7 月1 日修正施行前之法律論處。
三、查被告甲○○係於94年10月24日起，受僱於龍馬公司擔任會
    計，負責會計事務，為從事業務之人，其於如附表一、附表
    二、附表三所示時間，分別以匯款至丙○○前揭陽信左營分
    行帳戶、提領龍馬公司款項後未將超過現金支出部分繳回、
    溢轉代刷房費等方式，多次將龍馬公司款項變易持有為所有
    之意思，予以侵占入己之行為，係犯刑法第336 條第2 項之
    業務侵占罪。被告甲○○於95年6 月30日以前犯上開如附表
    一編號1 至19、附表二編號1 至12、附表三編號1 至4 所示
    多次業務侵占犯行，均時間緊接、手法相同，觸犯構成要件
    相同之罪，顯係基於概括犯意反覆為之，為連續犯，應依修
    正前刑法第56條規定以一罪論，並加重其刑。又被告甲○○
    於95年7 月1 日以後，分別在如附表一編號20至24、附表二
    編號13至15、附表三編號5 所示時間，多次以匯款至丙○○
    陽信左營分行帳戶、提領龍馬公司款項未將超過現金支出部
    分繳回、溢轉代刷房費等方式，變易持有龍馬公司款項為所
    有之意思，加以侵占入己，核其此部所為，均係犯刑法第33
    6 條第2 項之業務侵占罪。又被告甲○○95年7 月1 日以後
    先後9 次業務侵占犯行，均屬分別起意，應予分論併罰。又
    本件告訴人龍馬公司係於95年8 月28日具狀提出告訴，有刑
    事告訴狀在卷可按（95他7027卷第1 至2 頁），而被告甲○○對於前揭未發覺之犯罪於95年8 月15日即自行前去法務部
    調查局台南市調查站自首而受裁判，有卷附調查筆錄可稽（
    調查卷第1 至6 頁），故被告甲○○所為附表一編號1 至19
    、附表二編號1 至12、附表三編號1 至4 （即95年7 月1 日
    之前）所示之連續業務侵占行為，應依修正前刑法第62條規
    定，減輕其刑，併依修正前刑法第56條連續犯之規定先加後
    減。至於附表一編號20至24、附表二編號13至15、附表三編
    號5 （即95年7 月1 日以後）所示之業務侵占行為，則均依
    刑法第62條減輕其刑。爰審酌被告甲○○從事會計業務，不
    思忠於職守，竟恣意以上揭方式侵占業務上持有龍馬公司之
    款項，有違本分殊甚，本應重罰，惟念及渠犯後自首坦承犯
    行，態度尚佳，及前未有任何前科，有臺灣高等法院被告前
    案紀錄表在卷可按，素行尚可，及所侵占金額非鉅、本院審
    理期間已與告訴人達成和解等一切情狀，分別量處如主文所
    示之刑，以資警惕。再者，被告甲○○前開犯罪行為後，中
    華民國96年罪犯減刑條例業經公布生效，則本件被告甲○○
    犯罪之時點既均在96年4 月24日之前，且其所犯之罪核與中
    華民國96年罪犯減刑條例第2 條第1 項之規定相符，復無同
    條例第3 條之除外情事存在，自均應依該條例第2 條第1項
    第3 款、第7 條之規定，各減其宣告刑二分之一，並依法諭
    知其宣告刑及減得之刑，併定應執行刑。又被告甲○○因思
    慮不周，致犯本罪，惟於犯後坦承犯行，尚知悔悟，且與告
    訴人達成民事和解，有和解書（本院卷第286 頁）在卷可憑
    ，信其經此追訴審判後，當知警惕而無再犯之虞，是本院綜
    核上開各情後，認其宣告之刑，以暫不執行為適當，爰併予
    宣告緩刑5 年（緩刑之宣告，應適用新法第74條之規定，最
    高法院95年度第8 次刑庭會議決議可資參照）。另為兼顧告
    訴人之利益，並依刑法第74條第2 項第3 款規定，依兩造和
    解內容條件，命被告甲○○應給付告訴人龍馬公司0000000
    元，其中除400000元業於97年10月13日簽立和解書當場給付
    外，其餘821168元自97年10月30日起迄99年3 月30日止，於
    每月30日匯款10000 元，自99年4 月30日起至100 年9 月30
    日止，每月30日匯款15000 元，自100 年10月30日起至102
    年3 月30日止，每月30日匯款20000 元，另於102 年4 月30
    日匯款11168 元，至告訴人龍馬公司指定之帳戶（即高雄市
    第三信用合作社苓雅分社帳號00000000000000，甄恩航之帳
    戶），如有一期逾期未付，其餘未到期之各期給付視為均已
    到期，以啟自新，並觀後效。
參、無罪部分
一、公訴意旨另以甲○○與丙○○係夫妻關係，丙○○竟與甲○○共同意圖為自己不法之所有，基於概括之犯意聯絡，自95
    年1 月11日起至同年7 月間，由甲○○利用工作須匯款予飯
    店、餐廳及導遊而保管龍馬公司總經理甄恩航申設之高雄三
    信苓雅分社帳號00000000000000號帳戶之機會，將甄恩航上
    開帳戶內龍馬公司款項匯入丙○○申設之陽信左營分行帳號
    00000000000 號帳戶內，再由丙○○領出支付本身及甲○○
    信用卡卡債，總計與甲○○共同侵占龍馬公司787813元等語
    ，認被告丙○○與被告甲○○，共同犯刑法第336 條第2 項
    之業務侵占罪嫌。
二、按犯罪事實應依證據認定之，無證據不得認定犯罪事實，不
    能證明被告犯罪者，應諭知無罪之判決，刑事訴訟法第154
    條第2 項、第301 條第1 項分別定有明文。又事實之認定，
    應憑證據，如未能發現相當證據，或證據不足以證明，自不
    能以推測或擬制之方法，以為裁判基礎。而認定不利於被告
    之事實，須依積極證據，茍積極證據不足為不利於被告事實
    之認定時，即應為有利於被告之認定，更不必有何有利之證
    據。另認定犯罪事實所憑之證據，雖不以直接證據為限，間
    接證據亦包括在內，然而無論直接或間接證據，其為訴訟上
    之證明，須於通常一般之人均不致有所懷疑，而得確信其為
    真實之程度者，始得據為有罪之認定，倘其證明尚未能達到
    此一程度，而有合理之懷疑存在時，致使無從形成有罪之確
    信，根據「罪證有疑，利於被告」之證據法則，即不得遽為
    不利被告之認定（最高法院94年度台上字第5509號判決意旨
    可資參照）。另按告訴人之陳述，固得據為認定犯罪事實之
    證據資料，然告訴人與被告，係居於相反之立場，其所述被
    害情形，難免有虛偽陳述之危險，故告訴人之陳述，須其指
    訴之內容無瑕疵，且與事實相符，始得採為認定被告犯罪之
    證據（最高法院95年度台上字第5372號判決意旨可參）。
三、本件公訴人認被告丙○○涉嫌與被告甲○○共同犯刑法第33
    6 條第2 項之業務侵占罪嫌，無非係以告訴人龍馬公司之告
    訴、證人即龍馬公司員工丁○○之證述、高雄三信匯款申請
    書（匯款人甄恩航，解款行陽信左營分行，戶名丙○○）影
    本24紙（95他7027卷第4 至27頁）、收入支出明細表影本25
    紙（95他7027卷第28至52頁）、現金支出傳票影本40紙（95
    他7027卷第53至69頁）等，資為論據。訊據被告丙○○固坦
    承被告甲○○有多次將龍馬公司款項匯入伊陽信左營分行帳
    戶，再由伊領出，惟堅詞否認與被告甲○○共同業務侵占龍
    馬公司款項之犯行，並辯稱是甲○○請伊幫龍馬公司代刷飯
    店房費，所以甲○○才將伊幫龍馬公司代刷費用的款項匯到
    伊陽信左營分行之帳戶內後，再叫伊領出後交給甲○○繳納
    ，並未與甲○○共同侵占龍馬公司的款項等語。經查：
  (一)按甲○○自95年1 月11日起迄95年7 月27日止多次以甄恩航
    名義將龍馬公司款項從高雄三信苓雅分社匯入丙○○上開陽
    信左營分行之帳戶，再由丙○○領出之事實，為被告丙○○
    所不爭執（本院卷第266 頁），且經證人甲○○於本院具結
    證述在案（本院卷第本院卷第201 頁），復有高雄三信苓雅
    分社匯款申請書影本24紙（95他7027卷第4 至27頁）、陽信
    客戶對帳單1 紙（95他7027卷第127 頁）可稽，故甲○○多
    次將龍馬公司款項以甄恩航名義匯入被告丙○○前揭陽信左
    營分行帳戶，再由被告丙○○領出之事實，可堪認定。
  (二)惟僅憑甲○○將龍馬公司款項匯入被告丙○○帳戶，再由被
    告丙○○領出乙節，是否即可遽認被告丙○○與甲○○有共
    同侵占龍馬公司款項之犯行，非無疑義，仍應調查其他證據
    ，以資審認。
  (三)首先，被告丙○○辯稱甲○○請他以信用卡多次幫龍馬公司
    代刷房費等語。按證人丁○○於本院具結證稱龍馬公司在出
    團時必須出具的一些單據，其中如台東大飯店的信用卡授權
    約定書、富野渡假村的信用卡付款同意書、帝綸溫泉飯店預
    約訂房簽認單、桃園假日飯店信用卡繳款授權書等，即是我
    們俗稱的傳刷單，龍馬公司的傳刷單上後來查證的結果確實
    有丙○○的簽名（本院卷第196 頁），證人甲○○於本院審
    理時亦具結證稱因為我的信用卡額度不夠，所以我跟丙○○
    說幫龍馬公司以其信用卡代刷房費後，會將款項匯入他的帳
    戶等語（本院卷第200 至201 頁）相符，復有丙○○台北富
    邦銀行信用卡消費明細及帳單1 紙（95他7027卷第157 頁）
    、兆豐國際商業銀行營業部卡務中心對帳單查詢1 紙（96偵
    12852 卷第32頁）、永豐信用卡公司客戶消費明細表1 份（
    96偵12 852卷第42至47頁）等在卷可稽，可見被告丙○○辯
    稱曾應甲○○之請求，多次以其信用卡代龍馬公司刷付多家
    飯店房費乙節，堪可採信。
  (四)又被告丙○○另辯稱甲○○將龍馬公司款項匯入其前揭陽信
    左營分行帳戶內，再由其領出後交付甲○○處理等語。經查
    ，證人甲○○於本院審理時具結證稱伊請丙○○代刷龍馬公
    司房費後，就將龍馬公司應付之款項匯至丙○○陽信左營分
    行之帳戶，再請丙○○領出後交由伊全權處理，丙○○不知
    道我將龍馬公司的款項挪用支付我個人卡債等語相符（本院
    卷第201 至202 頁），復有高雄三信匯款申請書（匯款人甄
    恩航，解款行陽信左營分行，戶名丙○○）影本24紙（95他
    7027卷第4 至27頁）、甄恩航高雄三信苓雅分社存摺明細影
    本1 份（95他7027卷第70至82頁）、陽信商業銀行客戶對帳
    單1 紙（95他7027卷第127 頁）可稽，是甲○○於附表一所
    示時間將龍馬公司之款項匯入丙○○前揭陽信左營分行帳戶
    ，再由被告丙○○領出後交給甲○○，亦應屬實。
  (五)再者，被告丙○○供稱伊信用卡帳單平常都是交給甲○○處
    理等語，核與證人甲○○於本院具結證稱丙○○的刷卡帳單
    都是交給我處理，他平常很少使用信用卡消費等語相符（本
    院卷第201 頁），佐以被告丙○○與甲○○為夫妻關係，而
    甲○○從先前與被告丙○○一起經營嘻琦精品玩具店時即掌
    理家中財務，隨後在龍馬公司又是擔任會計職務，顯見甲○○平日熟悉於財務庶務之處理，堪可認定，故被告丙○○基
    於夫妻間之信任關係，將其個人信用卡帳單交由甲○○處理
    ，應與常情無違。
四、綜上所述，本件被告丙○○上開所供，是否俱與實情不符而
    全然不可採信，並非無疑。本件公訴人所舉之證據與指出之
    證明方法，尚有合理性之懷疑存在，未得使本院確信被告丙○○之犯罪，揆諸前開判例意旨，自不能單憑告訴人龍馬公
    司之片面指訴，以推測或擬制之方法，作為裁判基礎，從而
    ，公訴意旨所指被告丙○○涉與甲○○共同犯刑法第336 條
    第2 項之業務侵占罪之事實，仍有合理懷疑之處，而不能確
    信為真實，揆諸前開說明，應認被告丙○○上開犯罪尚屬不
    能證明，此外，本院復查無其他積極證據可資認定被告丙○○涉有前開罪嫌，自屬不能證明被告丙○○犯罪，依法應諭
    知被告丙○○無罪。
據上論斷，應依刑事訴訟法第299 條第1 項前段、第301 條第1
項，刑法第2 條第1 項、第336 條第2 項、第62條、第74條第1
項第1 款、第2 項第3 款，修正前刑法第51條第5 款、第56條、
第62條，中華民國96年罪犯減刑條例第2 條第1 項第3 款、第7
條、第10條第1 項，判決如主文。
本案經檢察官乙○○到庭執行職務。
中    華    民    國    97    年    10    月    29    日
                刑事第八庭    審判長法  官  李璧君
                                    法  官  鄭峻明
                                    法  官  曾仁勇
以上正本證明與原本無異。
如不服本判決應於收受本判決後10日內向本院提出上訴書狀，並
應敘述具體理由，如未敘述上訴理由者，應於上訴期間屆滿後20
日內補提理由書狀於本院（均須按他造當事人之人數附繕本）「
切勿逕送上級法院」。
中    華    民    國    97    年    10    月    29    日
                                    書記官  王紀芸
附錄本判決論罪科刑法條：
中華民國刑法第336條
對於公務上或因公益所持有之物，犯前條第1項之罪者，處1年以
上7年以下有期徒刑，得併科5千元以下罰金。
對於業務上所持有之物，犯前條第1 項之罪者，處6 月以上5 年
以下有期徒刑，得併科3 千元以下罰金。
前二項之未遂犯罰之。
附表一（匯款部分）
  ┌──┬──────────┬─────────────┐
  │編號│日期                │匯款金額                  │
  ├──┼──────────┼─────────────┤
  │1   │95年1月11日         │39000元                   │
  ├──┼──────────┼─────────────┤
  │2   │95年1月26日         │42000元                   │
  ├──┼──────────┼─────────────┤
  │3   │95年2月7日          │39000元                   │
  ├──┼──────────┼─────────────┤
  │4   │95年2月17日         │30000元                   │
  ├──┼──────────┼─────────────┤
  │5   │95年2月22日         │30000元                   │
  ├──┼──────────┼─────────────┤
  │6   │95年3月10日         │30000元                   │
  ├──┼──────────┼─────────────┤
  │7   │95年3月24日         │30000元                   │
  ├──┼──────────┼─────────────┤
  │8   │95年3月31日         │30000元                   │
  ├──┼──────────┼─────────────┤
  │9   │95年4月7日          │30000元                   │
  ├──┼──────────┼─────────────┤
  │10  │95年4月17日         │30000元                   │
  ├──┼──────────┼─────────────┤
  │11  │95年4月28日         │32000元                   │
  ├──┼──────────┼─────────────┤
  │12  │95年5月5日          │30000元                   │
  ├──┼──────────┼─────────────┤
  │13  │95年5月12日         │32000元                   │
  ├──┼──────────┼─────────────┤
  │14  │95年5月19日         │30000元                   │
  ├──┼──────────┼─────────────┤
  │15  │95年5月26日         │28000元                   │
  ├──┼──────────┼─────────────┤
  │16  │95年6月12日         │32952元                   │
  ├──┼──────────┼─────────────┤
  │17  │95年6月15日         │28000元                   │
  ├──┼──────────┼─────────────┤
  │18  │95年6月20日         │35000元                   │
  ├──┼──────────┼─────────────┤
  │19  │95年6月28日         │26000元                   │
  ├──┼──────────┼─────────────┤
  │20  │95年7月4日          │35000元                   │
  ├──┼──────────┼─────────────┤
  │21  │95年7月7日          │26000元                   │
  ├──┼──────────┼─────────────┤
  │22  │95年7月14日         │35000元                   │
  ├──┼──────────┼─────────────┤
  │23  │95年7月17日         │52861元                   │
  ├──┼──────────┼─────────────┤
  │24  │95年7月27日         │35000元                   │
  ├──┼──────────┼─────────────┤
  │總計│                    │787813元                  │
  └──┴──────────┴─────────────┘
  附表二（提領大於支出傳票-溢領部分）
  ┌──┬──────┬──────┬──────────┐
  │編號│日期        │金額        │備註                │
  ├──┼──────┼──────┼──────────┤
  │1   │94年10月28日│12505元     │94年10月28日提領2390│
  │    │            │            │00元，傳票支出記載共│
  │    │            │            │計226495元，溢領1250│
  │    │            │            │5元。               │
  ├──┼──────┼──────┼──────────┤
  │2   │94年10月31日│15495元     │94年10月31日提領6889│
  │    │            │            │7 元，傳票支出記載共│
  │    │            │            │計53402 元，溢領1549│
  │    │            │            │5元。               │
  ├──┼──────┼──────┼──────────┤
  │3   │94年11月18日│18972元     │94年11月18日提領1186│
  │    │            │            │26元，傳票支出記載共│
  │    │            │            │計99654 元，溢領1897│
  │    │            │            │2元。               │
  ├──┼──────┼──────┼──────────┤
  │4   │94年12月21日│10000元     │94年12月21日提領6148│
  │    │            │            │9 元，傳票支出記載共│
  │    │            │            │計55569 元，另有1 筆│
  │    │            │            │4080元已載於帳冊，有│
  │    │            │            │零用金支出，溢領1000│
  │    │            │            │0元。               │
  ├──┼──────┼──────┼──────────┤
  │5   │94年12月23日│13000元     │94年12月23日提領9000│
  │    │            │            │0 元，傳票支出記載共│
  │    │            │            │計77000 元，溢領1300│
  │    │            │            │0元。               │
  ├──┼──────┼──────┼──────────┤
  │6   │95年1月5日  │17100元     │95年1 月5 日提領4055│
  │    │            │            │7 元，傳票支出記載雖│
  │    │            │            │共計40557 元，惟有1 │
  │    │            │            │筆17100 元已載於帳冊│
  │    │            │            │由零用金支出，故溢領│
  │    │            │            │17100元。           │
  ├──┼──────┼──────┼──────────┤
  │7   │95年1月16日 │5246元      │95年1 月16日提領8438│
  │    │            │            │5 元，傳票支出記載共│
  │    │            │            │計79139 元，溢領5246│
  │    │            │            │元。                │
  ├──┼──────┼──────┼──────────┤
  │8   │95年2月27日 │8000元      │95年2 月27日提領7800│
  │    │            │            │0 元，帳冊記載70000 │
  │    │            │            │元，溢領8000元。    │
  ├──┼──────┼──────┼──────────┤
  │9   │95年3月8日  │3992元      │95年3 月8 日提領1000│
  │    │            │            │00元，傳票支出記載共│
  │    │            │            │計96008 元，溢領3992│
  │    │            │            │元。                │
  ├──┼──────┼──────┼──────────┤
  │10  │95年4月19日 │27000元     │95年4 月19日提領2700│
  │    │            │            │0 元，傳票支出記載共│
  │    │            │            │計27000 元，惟已載於│
  │    │            │            │帳冊由零用金支出，溢│
  │    │            │            │領27000元。         │
  ├──┼──────┼──────┼──────────┤
  │11  │95年5月19日 │30000元     │95年5 月19日提領3000│
  │    │            │            │0 元，未記載於帳冊。│
  ├──┼──────┼──────┼──────────┤
  │12  │95年6月16日 │30000元     │95年6 月16日提領3000│
  │    │            │            │0 元，未記載於帳冊。│
  ├──┼──────┼──────┼──────────┤
  │13  │95年7月4日  │10000元     │95年7月4日傳票支出記│
  │    │            │            │載共計7390元，卻於帳│
  │    │            │            │冊記載17390 元，差額│
  │    │            │            │10000 元。          │
  ├──┼──────┼──────┼──────────┤
  │14  │95年7月7日  │30000元     │95年7 月7 日提領3000│
  │    │            │            │0 元，未記載於帳冊。│
  ├──┼──────┼──────┼──────────┤
  │15  │95年8月1日  │21545元     │95年8月1日傳票支出記│
  │    │            │            │載共計2500元，卻於帳│
  │    │            │            │冊記載24045 元，差額│
  │    │            │            │21545元。           │
  ├──┼──────┼──────┼──────────┤
  │總計│            │252855元    │                    │
  └──┴──────┴──────┴──────────┘
  附表三（溢轉代刷房費部分）
  ┌──┬──────┬──────┬──────────┐
  │編號│日期        │金額        │備註                │
  ├──┼──────┼──────┼──────────┤
  │1   │94年12月28日│20000元     │94年12月27日現金支出│
  │    │            │            │傳票記載49500 元，於│
  │    │            │            │94年12月28日轉入被告│
  │    │            │            │甲○○000-000-000000│
  │    │            │            │5-0 號帳戶69500 元。│
  ├──┼──────┼──────┼──────────┤
  │2   │95年1月2日  │30000元     │94年12月30日現金支出│
  │    │            │            │傳票記載16100 元，於│
  │    │            │            │95年1 月2 日轉入被告│
  │    │            │            │甲○○000-000-000000│
  │    │            │            │5-0 號帳戶46100元。 │
  ├──┼──────┼──────┼──────────┤
  │3   │95年1月6日  │10000元     │95年1月6日現金支出傳│
  │    │            │            │票記載44700 元，於同│
  │    │            │            │日轉入被告甲○○003-│
  │    │            │            │000-0000000-0 號帳戶│
  │    │            │            │54700 元。          │
  ├──┼──────┼──────┼──────────┤
  │4   │95年1月9日  │10000元     │95年1月9日現金支出傳│
  │    │            │            │票記載16200 元，於同│
  │    │            │            │日轉入被告甲○○003-│
  │    │            │            │000-0000000-0 號帳戶│
  │    │            │            │26200 元。          │
  ├──┼──────┼──────┼──────────┤
  │5   │95年7月7日  │15000元     │95年7月7日現金支出傳│
  │    │            │            │票記載32700 元，於同│
  │    │            │            │日轉入被告甲○○003-│
  │    │            │            │000-0000000-0 號帳戶│
  │    │            │            │47700元。           │
  ├──┼──────┼──────┼──────────┤
  │總計│            │85000元     │                    │
  └──┴──────┴──────┴──────────┘


司法院資訊處製作；財團法人民間司法改革基金會備份。
